臺灣嘉義地方法院刑事判決
111年度訴緝字第14號
公  訴  人  臺灣嘉義地方檢察署檢察官
被      告  游晏  
指定辯護人  洪千雅律師
上列被告因違反毒品危害防制條例等案件，經檢察官提起公訴（
109年度偵字第9066號），本院判決如下：
    主  文
甲○犯如附表編號一至十所示之罪，各處如附表編號一至十「主
文」欄所示之刑及沒收。
    事  實
一、甲○明知愷他命、4-甲基甲基卡西酮、甲基-N,N-二甲基卡西
    酮均為毒品危害防制條例第2條第2項第3款所管制之第三級
    毒品、硝西泮為毒品危害防制條例第2條第2項第4款所管制
    之第四級毒品，並均經衛生福利部明令公告列為管制藥品，
    除依藥事法相關規定製造者之外，亦屬藥事法第20條第1款
    所稱未經核准擅自製造之偽藥，依法不得販賣、轉讓，竟㈠
    意圖營利，基於販賣第三級毒品之犯意，於附表編號一所示
    時間、地點，以附表編號一所示方式，販賣愷他命予吳○恩
    ，並收取如附表編號一所示價金。㈡又意圖營利，基於販賣
    第三、四級毒品之犯意，於附表編號二至九所示時間、地點
    ，以附表編號二至九所示方式，分別販賣內含第三級毒品4-
    甲基甲基卡西酮、甲基-N,N-二甲基卡西酮及第四級毒品硝
    西泮成分之毒品咖啡包予少年洪○欣（民國93年10月生，真
    實姓名年籍詳卷，無證據證明甲○知悉洪○欣為少年）、蔡○
    翰，並收取如附表編號二至九所示價金。㈢又基於轉讓偽藥
    之犯意，於附表編號十所示時間、地點，以如附表編號十所
    示方式，無償轉讓內含第三級毒品4-甲基甲基卡西酮、甲基
    -N,N-二甲基卡西酮及第四級毒品硝西泮成分之毒品咖啡包
    予吳○恩施用。嗣員警於109年5月27日下午6時5分，查獲洪○
    欣涉嫌販賣毒品咖啡包，始循線查悉上情
二、案經嘉義市政府警察局移送臺灣嘉義地方檢察署檢察官偵查
    起訴。
    理  由
一、本案所引用之供述證據，檢察官、被告甲○及其辯護人均同
    意有證據能力（見本院訴緝字卷第88至89頁），本院審酌該
    等供述證據作成時情況，並無違法取證之瑕疵，與待證事實
    均具有關聯，以之作為證據應屬適當。又本案所引用之非供
    述證據，均與本件事實具有自然關聯性，且無證據證明係公
    務員違背法定程序所取得，是後述所引用之供述及非供述證
    據均有證據能力，先予敘明。
二、前揭事實，業據被告於警詢、偵訊、本院準備程序及審理時
    均坦承不諱（見嘉市警刑大偵四偵字第1091806906號卷【下
    稱警Ａ卷】第5至7頁，109年度偵字第9066號卷【下稱偵字卷
    】第15至16頁，本院訴緝字卷第81至85、87至88、131、139
    至140頁），並經證人洪○欣（見警Ａ卷第17頁正反面，109年
    度他字第1588號卷【下稱他字卷】第85至86頁，109年度少
    調字第167號卷第131頁）、蔡○翰（見警Ａ卷第27頁正反面，
    他字卷第55至56頁）、吳○恩（見警Ａ卷第23頁反面，他字卷
    第37至38頁）於警詢及偵訊時證述明確，復有被告之臉書頁
    面翻拍照片1張、被告與洪○欣之臉書軟體對話紀錄1份、監
    視錄影器翻拍照片2張、毒品咖啡包照片2張、嘉義市政府警
    察局偵辦刑事案件代號與真實姓名對照表1份、法務部法醫
    研究所毒物化學鑑定書2份、嘉義市政府警察局偵辦涉嫌毒
    品案代號與真實姓名對照表1份、行動電話通聯內容擷取照
    片2張、衛生福利部草屯療養院鑑驗書1份在卷可稽（見警Ａ
    卷第51至52、53頁反面，他字卷第34至35、76、78、83頁，
    109年度核交字第3035號卷【下稱核交字卷】第7頁），另有
    被告使用之行動電話2支扣案可證，足認被告之任意性自白
    與事實相符，應堪採信。又：
  ㈠起訴書雖記載被告就如附表編號二至十所示部分，係販賣、
    轉讓內含第三級毒品4-甲基甲基卡西酮、甲基-N,N-二甲基
    卡西酮成分之毒品咖啡包，然查，被告於警詢時供稱：其轉
    讓給吳○恩的毒品咖啡包跟販賣給蔡○翰的毒品咖啡包是同一
    次購買的等語（見警Ａ卷第6頁反面至7頁）、於本院準備程
    序及審理時供稱：其販賣給洪○欣、蔡○翰的毒品咖啡包是同
    一批購買的，外觀都是橘色的火焰包裝，內容都是一樣的等
    語明確（見本院訴緝字卷第85至86、139頁），足見被告如
    附表編號二至十所示販賣、轉讓予他人之毒品咖啡包之來源
    應相同。又洪○欣於109年5月27日晚間6時5分經員警搜索並
    扣得橘色包裝之毒品咖啡包2包，此有毒品咖啡包照片2張、
    嘉義市政府警察局刑事警察大隊搜索扣押筆錄、扣押物品目
    錄表各1份附卷足憑（見警Ａ卷第53頁反面，嘉市警刑大偵四
    字第1901803200號影卷【下稱警Ｂ卷】第28至29頁），參以
    證人洪○欣於偵訊時供稱：109年5月27日被扣到的毒品咖啡
    包是向被告購買的等語（見109年度他字第1056號卷第3頁）
    、被告於本院準備程序及審理供稱：其販賣給洪○欣、蔡○翰
    的毒品咖啡包跟洪○欣於109年5月27日被扣到的毒品咖啡包
    外觀一樣，來源及內容一樣，是其同一次購入的等語（見本
    院訴緝字卷第85、139頁），堪認洪○欣所持有於109年5月27
    日遭扣押之毒品咖啡包2包即為被告販賣之毒品咖啡包，且
    該等毒品咖啡包與被告如附表編號二至十所示販售、轉讓予
    洪○欣、蔡○翰、吳○恩之毒品咖啡包內容相同。又洪○欣於10
    9年5月27日遭扣案之毒品咖啡包2包經送鑑定之結果，檢出
    第三級毒品4-甲基甲基卡西酮、甲基-N,N-二甲基卡西酮及
    第四級毒品硝西泮成分，此有衛生福利部草屯療養院鑑驗書
    1份附卷可參（見核交字卷第7頁），則被告如附表編號二至
    九所示販賣予洪○欣、蔡○翰之毒品咖啡包及如附表編號十所
    示轉讓予吳○恩之毒品咖啡包，其內含有第三級毒品4-甲基
    甲基卡西酮、甲基-N,N-二甲基卡西酮及第四級毒品硝西泮
    成分之毒品咖啡包乙節，當可認定。起訴書此部分記載，容
    有未洽，應予補充。
  ㈡又販賣毒品係政府嚴予查緝之違法行為，非可公然為之，且
    毒品可任意分裝或增減其份量，而每次買賣之價量，亦隨雙
    方關係之深淺、當時之資力、需求程度、對行情之認知、來
    源是否充裕、查緝是否嚴謹、購買者被查獲時有無可能供出
    購買對象之可能性風險評估等因素而異其標準，販賣價格自
    可能機動調整，非可一概而論，故販賣之利得，除經坦承犯
    行，或帳冊價量均記載明確外，委難查得實情，是縱未確切
    查得販賣賺取之實際差價，但除別有事證，足認係按同一價
    格轉讓，確未牟利外，尚難執此認非法販賣之事證有所不足
    ，致知過坦承者難辭重典，飾詞否認者反得逞僥倖，而失情
    理之平，且愷他命及內含第三、四級毒品成分之毒品咖啡包
    價格不低，取得不易，再以政府對毒品之查禁森嚴，刑罰甚
    重，衡情倘非有利可圖，應無甘冒被查緝法辦重刑之危險，
    平白無端義務為該買賣之工作，是其販入價格必較售出價格
    低廉，而有從中賺取買賣差價牟利之意圖，應屬符合論理法
    則且不違背社會通常經驗之合理判斷。職是，被告如附表編
    號一至九所示販賣第三、四級毒品予吳○恩、洪○欣、蔡○翰
    ，應有差價利益，參以被告於本院審理時供稱：毒品咖啡包
    賣1包可以賺新臺幣（下同）200元，賣愷他命8,000元約可
    以賺4、500元等語（見本院訴緝字卷第140頁），足認被告
    確實可因如附表編號一至九所示販賣第三、四級毒品之行為
    而獲得利潤，則被告就如附表編號一至九所示犯行均具有販
    賣營利之意圖，應堪認定。
  ㈢綜上所述，本案事證明確，被告之犯行均堪認定，均應依法
    論科。
三、論罪科刑：
  ㈠被告如附表編號一至九所示行為後，毒品危害防制條例第4條
    第3、4項、第9條第1項、第17條第2項業於109年1月15日修
    正公布，並新增第9條第3項，均於109年7月15日生效施行，
    修正前毒品危害防制條例第4條第3項之法定刑為「7年以上
    有期徒刑，得併科700萬元以下罰金」，修正後該條項之法
    定刑則提高為「7年以上有期徒刑，得併科1,000萬元以下罰
    金」；修正前毒品危害防制條例第4條第4項之法定刑為「5
    年以上12年以下有期徒刑，得併科300萬元以下罰金」，修
    正後該條項之法定刑則提高為「5年以上12年以下有期徒刑
    ，得併科500萬元以下罰金」；又修正前毒品危害防制條例
    第17條第2項規定：「犯第4條至第8條之罪於偵查及審判中
    均自白者，減輕其刑」，修正後該條項規定：「犯第4條至
    第8條之罪於偵查及歷次審判中均自白者，減輕其刑」，是
    修正後毒品危害防制條例第17條第2項之規定，將得減輕其
    刑之要件限縮於偵查及歷次審判中均自白者；又修正前毒品
    危害防制條例第9條第1項規定：「成年人對未成年人犯前3
    條之罪者，依各該條項規定加重其刑至2分之1」，修正後該
    條項規定：「成年人對未成年人販賣毒品或犯前3條之罪者
    ，依各該條項規定加重其刑至2分之1」，另新增第9條第3項
    ，規定販賣混合2種以上之毒品者，適用其中最高級別毒品
    之法定刑，並應加重其刑至2分之1，是修正後該條增加販賣
    毒品予未成年人及販賣混合2種以上毒品應加重其刑之規定
    ，經綜合比較新舊法之結果，均以修正前之規定對被告較為
    有利，依刑法第2條第1項前段之規定，被告此部分犯行應適
    用行為時即修正前毒品危害防制條例第4條第3、4項、第17
    條第2項之規定論處。
  ㈡毒品危害防制條例第8條第3項之轉讓第三級毒品罪及藥事法
    第83條第1項之轉讓偽藥罪，同有處罰轉讓愷他命之規定，
    故行為人明知為偽藥而轉讓予他人者，其轉讓行為同時該當
    於上開2罪，屬法條競合，應依重法優於輕法、後法優於前
    法等法理，擇一處斷。而現行藥事法第83條第1項轉讓偽藥
    罪之法定本刑（7年以下有期徒刑，得併科5,000萬元以下罰
    金），較毒品危害防制條例第8條第3項轉讓第三級毒品罪之
    法定本刑（3年以下有期徒刑，得併科30萬元以下罰金）為
    重，縱轉讓第三級毒品淨重達20公克以上，或成年人對未成
    年人為轉讓行為，依毒品危害防制條例第8條第6項、第9條
    各有加重其刑至2分之1特別規定，而應依各該規定加重處罰
    ，惟仍以藥事法第83條第1項之法定本刑較重，依重法優於
    輕法之法理，擇一適用藥事法第83條第1項轉讓偽藥罪處斷
    （最高法院102年度台上字第2405號判決意旨參照），依據
    上開最高法院判決意旨相同法理，被告如附表編號十所示行
    為，應適用藥事法第83條第1項之罪處斷。
  ㈢核被告所為，分別係犯如附表「所犯罪名」欄所示之罪。
  ㈣就附表編號十所示部分，起訴書認被告係犯毒品危害防制條
    例第8條第3項之轉讓第三級毒品罪嫌，尚有未洽，業如前述
    ，惟其基本事實同一，並經本院當庭告知被告可能涉犯藥事
    法第83條第1項之轉讓偽藥罪（見本院訴緝字卷第140頁），
    無礙被告防禦權之行使，爰依法變更起訴法條。
  ㈤被告販賣第三、四級毒品遂行前意圖販賣而持有第三、四級
    毒品之行為，與販賣第三、四級毒品之行為間有法條競合之
    關係，不另論罪。又被告販賣第三、四級毒品前持有第三、
    四級毒品之行為，因修正前毒品危害防制條例第11條第5、6
    項關於處罰持有第三、四級毒品行為之規定，明文限於持有
    純質淨重達20公克以上者，始受處罰，惟被告本案因販賣而
    持有之第三、四級毒品之純質淨重並無證據證明已達上開應
    受處罰之標準，故無持有第三、四級毒品之低度行為，為販
    賣之高度行為所吸收而不另論罪之問題。又被告如附表編號
    十所示轉讓第三、四級毒品之行為，其轉讓前持有之行為固
    為低度行為，然高度之轉讓行為既已依藥事法加以處罰，依
    法律適用完整性之法理，其低度之持有第三、四級毒品之行
    為，自不能再行割裂適用毒品危害防制條例加以處罰，而藥
    事法對於持有偽藥之行為未設有處罰規定，故無從認定轉讓
    吸收持有，併此敘明。
  ㈥被告如附表編號一至九所示各次犯行，均係以一行為觸犯販
    賣第三、四級毒品罪之二罪名，為想像競合犯，應依刑法第
    55條之規定，均從一重之販賣第三級毒品罪處斷。至公訴意
    旨就此部分漏未論以毒品危害防制條例第4條第4項之販賣第
    四級毒品罪，雖有未洽，惟此部分與經起訴論罪之販賣第三
    級毒品罪間具有想像競合犯之裁判上一罪關係，為起訴效力
    所及，本院自應一併審究。
  ㈦被告所為如附表編號一至十所示10次犯行，犯意各別，行為
    互殊，應予分論併罰。
  ㈧刑之減輕事由：
　　⒈犯毒品危害防制條例第4條至第8條之罪於偵查及審判中均
      自白者，減輕其刑，修正前毒品危害防制條例第17條第2
      項定有明文。經查，被告如附表編號一至九所示販賣第三
      級毒品之犯行，於偵訊及本院審理時均已自白，詳如前述
      ，應依修正前毒品危害防制條例第17條第2項規定，均減
      輕其刑。
　　⒉行為人轉讓同屬禁藥之第二級毒品甲基安非他命（未達法
      定應加重其刑之一定數量）予成年人（非孕婦），依重法
      優於輕法之原則，擇較重之藥事法第83條第1項轉讓禁藥
      罪論處，如行為人於偵查及歷次審判中均自白，仍應適用
      毒品危害防制條例第17條第2項規定減輕其刑（最高法院1
      09年度台上大字第4243號裁定意旨參照）。經查，被告就
      如附表編號十所示轉讓偽藥之犯行，於偵查及本院審理時
      均已自白，詳如前述，依據上開最高法院裁定意旨之相同
      法理，被告此部分犯行亦應依毒品危害防制條例第17條第
      2項之規定減輕其刑。
　　⒊至辯護人雖為被告之利益主張就附表編號一至九所示犯行
      應依刑法第59條之規定減輕其刑等語（見本院訴緝字卷第
      142、146至147頁），然本院審酌被告本案販賣內含第三
      、四級毒品成分之毒品咖啡包及愷他命予他人，販賣次數
      及人數並非止於單一，所為實有不該，應給予一定程度之
      非難，且被告所犯此部分犯行之法定刑為7年以上有期徒
      刑，得併科700萬元以下罰金，復得依毒品危害防制條例
      第17條第2項之規定減輕其刑，本院於量刑之際本可就被
      告販賣毒品之情節、數量、次數、所生危害程度等節，於
      法定刑度內為適當調整，其法定刑並無過重之處，本院綜
      觀被告此部分犯罪之情狀，難認被告為此部分犯行時有何
      特殊之原因與環境，而有縱處以法定最低刑度，仍有情輕
      法重之情形，是尚無適用刑法第59條規定酌減其刑之餘地
      ，附此敘明。
  ㈨爰以行為人之責任為基礎，審酌被告明知愷他命為影響人體
    身心健康甚鉅之毒品，又毒品咖啡包內含前揭第三、四級毒
    品，亦為國家嚴禁販賣、轉讓之毒品兼偽藥，竟仍販賣愷他
    命及內含第三、四級毒品成分之毒品咖啡包予他人，又轉讓
    毒品咖啡包予他人使用，助長濫用愷他命及新興毒品咖啡包
    之風氣，對治安形成間接危害，影響社會健全發展，所生危
    害非輕，實有不該，惟念及被告犯後坦承全部犯行，態度良
    好，兼衡被告販賣毒品之種類、次數有9次、對象有3人、販
    賣之方式、價值、所得金額、轉讓毒品之手段、動機、於本
    院審理時自承高中肄業之智識程度、未婚、入監服刑前於餐
    飲業工作之生活狀況（見本院訴緝字卷第141頁）及其前科
    素行等一切情狀，分別量處如附表「主文」欄所示之刑，以
    示懲儆。又關於數罪併罰之案件，如能俟被告所犯數罪全部
    確定後，於執行時，始由該案犯罪事實最後判決之法院所對
    應之檢察署檢察官，聲請該法院裁定之，無庸於每一個案判
    決時定其應執行刑，則依此所為之定刑，不但能保障被告（
    受刑人）之聽審權，符合正當法律程序，更可提升刑罰之可
    預測性，減少不必要之重複裁判，避免違反一事不再理原則
    情事之發生（最高法院110年度台抗大字第489號裁定意旨參
    照），被告所犯本案各罪雖為數罪併罰之案件，然被告除本
    案之外，尚有另案經法院判處徒刑，此有臺灣高等法院被告
    前案紀錄表1份附卷可參（見本院訴緝字卷第45至51頁），
    是被告有數罪併罰之另案而有與本案合併定應執行刑之可能
    ，參酌上開最高法院裁定意旨，爰不於本案就被告所犯上開
    各罪合併定應執行刑，附此敘明。
四、沒收部分：
　㈠被告係使用扣案其上編號2之蘋果手機1支（無SIM卡）內之臉
    書及微信與洪○欣、蔡○翰、吳○恩聯繫如附表編號一至九所
    示毒品交易事宜，此經被告供述明確（見本院訴緝字卷第13
    8頁），是該行動電話核係被告所有供本案販賣第三、四級
    毒品犯行所用之物，依毒品危害防制條例第19條第1項之規
    定，不問屬於犯罪行為人與否，均應沒收，爰依上開規定宣
    告沒收。
　㈡被告如附表編號一至九所示販賣第三、四級毒品而取得之價
    金，為被告之犯罪所得，未經扣案，爰依刑法第38條之1第1
    項前段、第3項之規定諭知沒收，併諭知於全部或一部不能
    沒收或不宜執行沒收時，追徵其價額。
　㈢扣案搭配門號0000000000號之行動電話1支為被告於本案之後
    方使用之行動電話，並未用以聯繫販賣毒品事宜，此經被告
    供述無訛（見本院訴緝字卷第138頁），核與本案被告所犯
    販賣、轉讓第三、四級毒品犯行均無直接關連，亦難認係供
    本案犯罪所用、預備之物或犯罪所生之物，爰不宣告沒收。
據上論斷，應依刑事訴訟法第299條第1項前段、第300條，毒品
危害防制條例第19條第1項，修正前毒品危害防制條例第4條第3
項、第4項、第17條第2項，藥事法第83條第1項，刑法第11條前
段、第2條第1項前段、第55條、第38條之1第1項前段、第3項，
判決如主文。
本案經檢察官簡靜玉提起公訴，檢察官徐鈺婷到庭執行職務。
中　　華　　民　　國　　111 　年　　8 　　月　　30　　日
　　　　　　　　　刑事第六庭  審判長法　官　王慧娟

　　　　　　　　　　　　　　　    　法　官　林富郎

  　　　　　　　　　　　　　　　　  法　官　官怡臻
以上正本證明與原本無異。
如不服本判決應於收受判決後20日內向本院提出上訴書狀，並應
敘述具體理由；其未敘述上訴理由者，應於上訴期間屆滿後20日
內向本院補提理由書（均須附繕本）「切勿逕送上級法院」。
中　　華　　民　　國　　111 　年　　8 　　月　　30　　日
                                    書記官  李彥廷
附表：
編號 對象 犯罪事實 所犯罪名 主文 一 吳○恩 甲○意圖營利，基於販賣第三級毒品之犯意，使用行動電話內之臉書軟體與吳○恩聯繫交易事宜後，於109年4月15日凌晨3時許，在嘉義市友愛路上之歌神KTV之包廂內，將重量約5公克之愷他命販售予吳○恩，並向吳○恩收取8,000元之對價而完成交易。 修正前毒品危害防制條例第4條第3項之販賣第三級毒品罪 甲○犯販賣第三級毒品罪，處有期徒刑參年拾月。 扣案其上編號2之蘋果手機壹支沒收。未扣案之犯罪所得新臺幣捌仟元沒收，於全部或一部不能沒收或不宜執行沒收時，追徵其價額。 二 洪○欣 甲○意圖營利，基於販賣第三、四級毒品之犯意，於109年5月23日晚間6時50分，使用行動電話內之臉書軟體與洪○欣聯繫交易事宜後，於同日晚間9時許，在嘉義市中興路之瑪格KTV外面，將內含第三級毒品4-甲基甲基卡西酮、甲基-N,N-二甲基卡西酮及第四級毒品硝西泮成分之毒品咖啡包2包販售予洪○欣，並向洪○欣收取800元之對價而完成交易。 修正前毒品危害防制條例第4條第3 、4項之販賣第三、四級毒品罪 甲○犯販賣第三級毒品罪，處有期徒刑參年捌月。 扣案其上編號2之蘋果手機壹支沒收。未扣案之犯罪所得新臺幣捌佰元沒收，於全部或一部不能沒收或不宜執行沒收時，追徵其價額。 三 洪○欣 甲○意圖營利，基於販賣第三、四級毒品之犯意，使用行動電話內之臉書軟體與洪○欣聯繫交易事宜後，於109年5月24日晚間9時許，在嘉義市友愛路之歌神KTV門口，將內含第三級毒品4-甲基甲基卡西酮、甲基-N,N-二甲基卡西酮及第四級毒品硝西泮成分之毒品咖啡包1包販售予洪○欣，並向洪○欣收取400元之對價而完成交易。 修正前毒品危害防制條例第4條第3、4項之販賣第三、四級毒品罪 甲○犯販賣第三級毒品罪，處有期徒刑參年捌月。 扣案其上編號2之蘋果手機壹支沒收。未扣案之犯罪所得新臺幣肆佰元沒收，於全部或一部不能沒收或不宜執行沒收時，追徵其價額。 四 蔡○翰 甲○意圖營利，基於販賣第三、四級毒品之犯意，使用行動電話內之微信軟體與蔡○翰聯繫交易事宜後，於如附表編號三所示時間後約15分鐘之109年5月24日晚間9時許，在嘉義市中興路之瑪格KTV旁之停車場，將內含第三級毒品4-甲基甲基卡西酮、甲基-N,N-二甲基卡西酮及第四級毒品硝西泮成分之毒品咖啡包1包販售予蔡○翰，並向蔡○翰收取400元之對價而完成交易。 修正前毒品危害防制條例第4條第3、4項之販賣第三、四級毒品罪 甲○犯販賣第三級毒品罪，處有期徒刑參年捌月。 扣案其上編號2之蘋果手機壹支沒收。未扣案之犯罪所得新臺幣肆佰元沒收，於全部或一部不能沒收或不宜執行沒收時，追徵其價額。 五 洪○欣 甲○意圖營利，基於販賣第三、四級毒品之犯意，使用行動電話內之臉書軟體與洪○欣聯繫交易事宜後，於109年5月25日晚間11時許，在嘉義市友愛路之歌神KTV編號311號包廂外，將內含第三級毒品4-甲基甲基卡西酮、甲基-N,N-二甲基卡西酮及第四級毒品硝西泮成分之毒品咖啡包1包販售予洪○欣，並向洪○欣收取400元之對價而完成交易。 修正前毒品危害防制條例第4條第3、4項之販賣第三、四級毒品罪 甲○犯販賣第三級毒品罪，處有期徒刑參年捌月。 扣案其上編號2之蘋果手機壹支沒收。未扣案之犯罪所得新臺幣肆佰元沒收，於全部或一部不能沒收或不宜執行沒收時，追徵其價額。 六 蔡○翰 甲○意圖營利，基於販賣第三、四級毒品之犯意，使用行動電話內之微信軟體與蔡○翰聯繫交易事宜後，於109年5月26日晚間11時許，在嘉義市中興路之瑪格KTV旁之停車場，將內含第三級毒品4-甲基甲基卡西酮、甲基-N,N-二甲基卡西酮及第四級毒品硝西泮成分之毒品咖啡包1包販售予蔡○翰，並向蔡○翰收取400元之對價而完成交易。 修正前毒品危害防制條例第4條第3、4項之販賣第三、四級毒品罪 甲○犯販賣第三級毒品罪，處有期徒刑參年捌月。 扣案其上編號2之蘋果手機壹支沒收。未扣案之犯罪所得新臺幣肆佰元沒收，於全部或一部不能沒收或不宜執行沒收時，追徵其價額。 七 洪○欣 甲○意圖營利，基於販賣第三、四級毒品之犯意，於109年5月27日下午5時9分，使用行動電話內之臉書軟體與洪○欣聯繫交易事宜後，於同日下午5時23分，在嘉義縣○○鄉○○○○00○00號之統一便利超商外，將內含第三級毒品4-甲基甲基卡西酮、甲基-N,N-二甲基卡西酮及第四級毒品硝西泮成分之毒品咖啡包2包販售予洪○欣，並向洪○欣收取800元之對價而完成交易。 修正前毒品危害防制條例第4條第3、4項之販賣第三、四級毒品罪 甲○犯販賣第三級毒品罪，處有期徒刑參年捌月。 扣案其上編號2之蘋果手機壹支沒收。未扣案之犯罪所得新臺幣捌佰元沒收，於全部或一部不能沒收或不宜執行沒收時，追徵其價額。 八 蔡○翰 甲○意圖營利，基於販賣第三、四級毒品之犯意，使用行動電話內之微信軟體與蔡○翰聯繫交易事宜後，於109年6月4日凌晨1時30分許，在嘉義市○○○道00號之花見日式料理店門外，將內含第三級毒品4-甲基甲基卡西酮、甲基-N,N-二甲基卡西酮及第四級毒品硝西泮成分之毒品咖啡包1包販售予蔡○翰，並向蔡○翰收取400元之對價而完成交易。 修正前毒品危害防制條例第4條第3、4項之販賣第三、四級毒品罪 甲○犯販賣第三級毒品罪，處有期徒刑參年捌月。 扣案其上編號2之蘋果手機壹支沒收。未扣案之犯罪所得新臺幣肆佰元沒收，於全部或一部不能沒收或不宜執行沒收時，追徵其價額。  九 蔡○翰 甲○意圖營利，基於販賣第三、四級毒品之犯意，使用行動電話內之微信軟體與蔡○翰聯繫交易事宜後，於109年6月7日凌晨2時許，在嘉義市中興路之瑪格KTV旁之停車場，將內含第三級毒品4-甲基甲基卡西酮、甲基-N,N-二甲基卡西酮及第四級毒品硝西泮成分之毒品咖啡包1包販售予蔡○翰，並向蔡○翰收取400元之對價而完成交易。 修正前毒品危害防制條例第4條第3、4項之販賣第三、四級毒品罪 甲○犯販賣第三級毒品罪，處有期徒刑參年捌月。 扣案其上編號2之蘋果手機壹支沒收。未扣案之犯罪所得新臺幣肆佰元沒收，於全部或一部不能沒收或不宜執行沒收時，追徵其價額。 十 吳○恩 甲○為借住在吳○恩之住處，竟基於轉讓第三、四級毒品暨偽藥之犯意，於109年6月15日上午8時許，在吳○恩位於嘉義縣○○鄉○○路00號之住家中，將內含第三級毒品4-甲基甲基卡西酮、甲基-N,N-二甲基卡西酮成分之毒品咖啡包2包，無償轉讓予吳○恩施用。 藥事法第83條第1項之轉讓偽藥罪 甲○犯藥事法第八十三條第一項之轉讓偽藥罪，處有期徒刑肆月。 
附錄本案論罪科刑法條：
修正前毒品危害防制條例第4 條
製造、運輸、販賣第一級毒品者，處死刑或無期徒刑；處無期徒
刑者，得併科新臺幣2 千萬元以下罰金。
製造、運輸、販賣第二級毒品者，處無期徒刑或7 年以上有期徒
刑，得併科新臺幣1 千萬元以下罰金。
製造、運輸、販賣第三級毒品者，處7 年以上有期徒刑，得併科
新臺幣7 百萬元以下罰金。
製造、運輸、販賣第四級毒品者，處5 年以上12年以下有期徒刑
，得併科新臺幣3 百萬元以下罰金。
製造、運輸、販賣專供製造或施用毒品之器具者，處1 年以上7
年以下有期徒刑，得併科新臺幣1 百萬元以下罰金。
前五項之未遂犯罰之。

藥事法第83條
明知為偽藥或禁藥，而販賣、供應、調劑、運送、寄藏、牙保、
轉讓或意圖販賣而陳列者，處7 年以下有期徒刑，得併科新臺幣
5 千萬元以下罰金。
犯前項之罪，因而致人於死者，處7 年以上有期徒刑，得併科新
臺幣1 億元以下罰金；致重傷者，處3 年以上12年以下有期徒刑
，得併科新臺幣7 千5 百萬元以下罰金。
因過失犯第1 項之罪者，處2 年以下有期徒刑、拘役或科新臺幣
5 百萬元以下罰金。
第1 項之未遂犯罰之。